臺灣板橋地方法院刑事判決　　　　　　　96年度訴字第3523號
公　訴　人　臺灣板橋地方法院檢察署檢察官
被　　　告　乙○○
上列被告因違反毒品危害防制條例案件，經檢察官提起公訴（96
年度毒偵字第7106號），本院依簡式審判程序判決如下：
    主  文
乙○○施用第一級毒品，累犯，處有期徒刑捌月。又施用第二級
毒品，累犯，處有期徒刑肆月；扣案之第二級毒品甲基安非他命
壹包（驗餘毛重壹點零捌伍公克）沒收銷燬之。應執行有期徒刑
拾月；扣案之第二級毒品甲基安非他命壹包（驗餘毛重壹點零捌
伍公克）沒收銷燬之。
    事  實
一、乙○○前因施用毒品案件，經裁定送觀察、勒戒及強制戒治
    ，於民國八十八年十二月一日停止強制戒治付保護管束，八
    十九年六月二十七日保護管束期滿而執行強制戒治完畢，並
    由臺灣臺北地方法院檢察署檢察官以八十九年度戒毒偵字第
    二０八號為不起訴處分。嗣又因施用毒品案件，經裁定送強
    制戒治，於九十一年十二月三十日停止強制戒治付保護管束
    ，九十二年三月四日保護管束期滿而執行完畢，此次施用毒
    品犯行並經檢察官提起公訴，由本院以九十一年度訴字第一
    一六三號判決判處有期徒刑八月，及以九十一年度易字第三
    三四五號判決判處有期徒刑六月確定，上開二罪經定應執行
    刑有期徒刑一年，於九十三年七月十七日縮短刑期執行完畢
    。詎猶不知悔改，於前次強制戒治執行完畢後五年內，基於
    施用第一級毒品海洛因之犯意，於九十六年七月四日某時，
    在臺北市○○○路○段二四三號二樓住處，以將海洛因捲入
    香菸內之方式，施用海洛因乙次。其另基於施用第二級毒品
    甲基安非他命之犯意，於九十六年七月四日晚間十時許，在
    同上處所，以將甲基安非他命置入玻璃球吸食器（未扣案）
    內燃燒吸食其煙霧之方式，施用甲基安非他命一次。嗣於九
    十六年七月五日下午一時三十八分許，乙○○攜帶供其施用
    之甲基安非他命一包，行經臺北縣中和市○○路○段三號前
    ，因警方見其行跡可疑，欲上前盤查時，乙○○即隨手丟棄
    上開甲基安非他命並轉身逃跑，而為警當場查獲，並扣得前
    述甲基安非他命一包（驗餘毛重一點零八五公克）。
二、案經臺北縣政府警察局中和分局移送臺灣板橋地方法院檢察
    署檢察官偵查起訴。本院於準備程序進行中，被告乙○○就
    被訴事實為有罪之陳述，經告知簡式審判程序之旨，並聽取
    公訴人、被告之意見後，本院合議庭裁定由受命法官獨任進
    行簡式審判程序。
    理  由
一、上揭犯罪事實，業據被告於警詢、偵查及本院準備程序、審
    理時均自白不諱，其於九十六年七月五日為警查獲後採集之
    尿液檢體，經送臺灣檢驗科技股份有限公司以酵素免疫分析
    法初驗、氣相層析質譜儀法複驗之結果，確呈嗎啡及甲基安
    非他命陽性反應，有該公司於九十六年八月二日出具濫用藥
    物尿液檢驗報告一份及查獲毒品案件被移送者姓名代碼對照
    表一紙在卷可稽（見九十六年度毒偵字第五一二二號偵查卷
    第三十七頁、第三十八頁）。又警方於同日扣得之透明結晶
    物一包，經送驗結果，為甲基安非他命，驗餘毛重一點零八
    五公克之事實，復有該公司於九十六年七月三十日出具之濫
    用藥物檢驗報告一份在卷供憑（見本院卷），另有前述甲基
    安非他命一包扣案可證，足認被告之自白確與事實相符。再
    者，被告前因施用毒品案件，經裁定送觀察、勒戒及強制戒
    治，於八十八年十二月一日停止強制戒治付保護管束，八十
    九年六月二十七日保護管束期滿而執行強制戒治完畢，並由
    臺灣臺北地方法院檢察署檢察官以八十九年度戒毒偵字第二
    ０八號為不起訴處分，嗣又因施用毒品案件，經裁定送強制
    戒治，於九十一年十二月三十日停止強制戒治付保護管束，
    九十二年三月四日保護管束期滿而執行完畢等情，有臺灣高
    等法院被告前案紀錄表一份在卷可考。從而被告於前次強制
    戒治執行完畢後，五年內再犯施用第一級、第二級毒品罪，
    事證明確，其犯行堪予認定。
二、核被告所為，係犯毒品危害防制條例第十條第一項之施用第
    一級毒品罪，及同條第二項之施用第二級毒品罪。被告為施
    用而持有海洛因、甲基安非他命之低度行為，分別為施用之
    高度行為所吸收，均不另論罪。被告前因施用第一級、第二
    級毒品案件，經本院以九十一年度訴字第一一六三號判決判
    處有期徒刑八月，及以九十一年度易字第三三四五號判決判
    處有期徒刑六月，並定應執行刑有期徒刑一年確定，於九十
    三年七月十七日縮短刑期執行完畢之事實，有臺灣高等法院
    被告前案紀錄表一份在卷可考，其受有期徒刑之執行完畢，
    五年內故意再犯本件有期徒刑以上之罪，為累犯，應依法加
    重其刑。所犯上開二罪，犯意各別，行為互殊，應分論併罰
    。爰審酌被告素行非端，前已因施用毒品獲得不起訴處分之
    寬典，又經法院論罪科刑，均猶不知遠離毒害，顯然漠視法
    令之禁制，惟坦承犯行之犯後態度，暨其犯罪之動機、目的
    、手段等一切情狀，分別量處如主文所示之刑，並定其應執
    行刑。扣案之甲基安非他命一包（驗餘毛重一點零八五公克
    ），其中屬第二級毒品甲基安非他命部分，應依毒品危害防
    制條例第十八條第一項前段之規定諭知沒收銷燬；至於裝盛
    上開甲基安非他命之外包裝袋，因鑑驗毒品之標準作業流程
    ，毒品秤重主要以傾倒方式，必要時輔以刮杓刮取，儘可能
    將原送驗包裝物內毒品與包裝物分離後個別秤重，所得之毒
    品重量登載為「淨重」，包裝物重量則登載為「空包裝重」
    ，然依上述二種方式分離，原送驗包裝物內均仍會有微量毒
    品成分殘留，此為本院歷來辦理毒品案件職務上所知悉，並
    有法務部調查局九十四年四月十二日調科壹字第０九四００
    一一四七四０號函一紙附卷可參，上開外包裝袋既仍含有微
    量甲基安非他命成分無法析離，爰併依前揭規定宣告沒收銷
    燬之。
三、末查被告於本院審理時，已自承：伊施用毒品並無不能自我
    控制之情形等語明確，本院亦查無其他證據足認被告施用毒
    品已經成癮，故毋庸依刑法第八十八條規定諭知被告於刑之
    執行前入相當處所施以禁戒，併此敘明。
四、如不服本判決，得自收受送達之日起十日內，向本院提出上
    訴。
據上論斷，應依刑事訴訟法第二百七十三條之一第一項、第二百
九十九條第一項前段，毒品危害防制條例第十條第一項、第二項
、第十八條第一項前段，刑法第十一條前段、第四十七條第一項
、第五十一條第五款，判決如主文。
本案由檢察官甲○○提起公訴，經檢察官林珮菁到庭執行職務。
中　　華　　民　　國　　96　　年　　12　　月　　13　　日
                  刑事第九庭?法?官  劉元斐
上列正本證明與原本無異。
如不服本判決，應於判決送達後十日內敘明上訴理由，向本院提
出上訴狀 (應附繕本) ，上訴於臺灣高等法院。
                              書記官   郭玉芬
中　　華　　民　　國　　96　　年　　12　　月　　13　　日
附錄本案論罪科刑所引法條：
毒品危害防制條例第十條：
施用第一級毒品者，處六月以上五年以下有期徒刑。
施用第二級毒品者，處三年以下有期徒刑。
